臺灣高等法院刑事判決　　　　　　　　　　　　　九十一年度上易字第一○九二號
　　上　訴　人　臺灣板橋地方法院檢察署檢察官
　　被　　　告　丙○○
　　指定辯護人　本院甲○
右上訴人因被告傷害等案件，不服臺灣板橋地方法院九十一年度易字第五五四號，中
華民國九十一年三月十九日第一審判決（起訴案號：臺灣板橋地方法院檢察署九十一
年度偵字第三二八號），提起上訴，本院判決如左：
    主  文
上訴駁回。
    事  實
一、丙○○於民國九十年九月十日上午十一時許，在臺北縣三重市○○街三十八之二
    十一號高雪娥住處，因不滿在場之乙○○指稱其所有之手錶係仿冒品，而與之發
    生口角。丙○○怒而持高雪娥所有之菜刀一把欲傷害乙○○，為高雪娥之夫將菜
    刀搶下。詎丙○○心有未甘，復至其機車置物箱取出其所有之水果刀一把，返回
    上址，接續朝乙○○揮砍，致乙○○受有左手掌裂傷併屈姆指肌腱斷裂及姆指指
    神經斷裂之傷害。
二、案經被害人乙○○訴由臺北縣警察局三重分局報請臺灣板橋地方法院檢察署檢察
    官偵查起訴。
    理  由
一、訊據被告丙○○矢口否認有傷害之犯行，辯稱：當時因氣憤，一時衝動才拿刀嚇
    乙○○，沒有傷害故意，是乙○○搶刀時不小心劃傷云云。
二、經查：右揭犯罪事實，業據告訴人乙○○於警訊、偵查及原審法院審理時指述綦
    詳，明確指稱：於上揭時地，我說被告之手錶是仿冒的，被告很生氣，就拿我朋
    友的菜刀要砍我，我朋友攔下來，後來被告又拿水果刀衝進來，被告的姊姊拉被
    告，我拿椅子擋，後來椅子掉了，就被刀子劃傷（見偵查卷第六、十四頁、原審
    卷第十八、十九頁），現場目擊證人高雪娥於原審也證述：被告拿手錶來給我先
    生看，告訴人說現在仿冒錶很多，後來被告拿我做生意的菜刀要去砍告訴人，我
    先生將菜刀搶下來，被告離開，我們與被告的姊姊正在聊天時，被告另外拿一把
    刀進來要砍告訴人，砍到告訴人左手虎口等情（見原審卷第二十七頁），相互所
    述之情節均相符合。參以被告自承第一次係拿高雪娥做生意用的菜刀，第二次係
    拿自己的水果刀等情，足見被告於第一次持菜刀欲傷害告訴人，因遭人搶下菜刀
    而未果，仍未罷休，復持自己所有之水果刀再朝告訴人揮去，其具有傷害告訴人
    之犯意甚明。而告訴人受有如事實欄所載之傷害，有馬偕紀念醫院甲種診斷證明
    書在卷可稽。是被告所辯，係避重就輕飾卸之詞，不足採信。其事證明確，犯行
    洵堪認定，應予依法論科。
三、核被告所為，係犯刑法第二百七十七條第一項之普通傷害罪。原審基此認定，援
    引刑法第二百七十七條第一項、第四十一條第一項前段、罰金罰鍰提高標準條例
    第一條前段、第二條等規定，審酌被告之素行、犯罪之動機、目的、手段、犯罪
    時所受之刺激、所生危害及犯罪後之態度等一切情狀，量處有期徒刑二月，如易
    科罰金，以三百元折算一日。並說明被告犯罪所用之水果刀一把，於當時遭鄰人
    奪下後，並未扣案，現不知置於何處，因而不另為沒收之諭知。經核其認事用法
    ，均無不合。檢察官依據告訴人之聲請，引用告訴人書狀為理由，稱被告係朝告
    訴人之心臟、脖子等要害刺殺，為殺人行為，且被告二次行為，究為連續犯、牽
    連犯、數罪併罰，未予論明，又不沒收水果刀，有違法情事云云。惟查，被告僅
    因細故與告訴人衝突，傷其手指，二人並無深仇大恨，無殺人之動機；且告訴人
    於警訊、偵查及原審均指被告傷其手指，未指殺其心臟、脖子等要害，檢察官起
    訴亦認被告所為，係傷害犯行，不認為被告犯殺人未遂罪。上訴竟否認其自行起
    訴之犯罪事實及罪名，復無任何證據證明，附合告訴人聲請，改稱被告涉犯殺人
    未遂罪嫌，自無理由。又被告為接續行為之單一犯行，自無須畫蛇添足，論述不
    屬連續犯、牽連犯、數罪併罰。另水果刀非違禁物，不論是否扣案，法院本有權
    斟酌是否予以沒收。原審已明確說明水果刀不予沒收之理由，並無不法。是本件
    上訴，核無理由，應予駁回。
四、據上論斷，應依刑事訴訟法第三百六十八條，判決如主文。
本案經檢察官柯麗鈴到庭執行職務。
中    華    民    國      九十一      年       六      月      十一     日
                            臺灣高等法院刑事第五庭
                                審判長法  官  曾  德  水
                                      法  官  楊  貴  雄
                                      法  官  趙  功  恆
右正本證明與原本無異。
被告不得上訴。
檢察官如不服本判決應於收受送達後十日內向本院提出上訴書狀，其未敘述上訴之理
由者並得於提起上訴後十日內向本院補提理由書（均須按他造當事人之人數附繕本）
。
                書記官  孫  佩  琳
中    華    民    國      九十一      年       六      月      十一     日
附錄本案論罪科刑法條全文
刑法第二百七十七條第一項
傷害人之身體或健康者，處三年以下有期徒刑，拘役或一千元以下罰金。
